臺灣臺南地方法院民事裁定
110年度聲字第46號
聲  請  人  劉嘉貞  


相  對  人  高淑英  
            王續仁  
上列當事人間債務人異議之訴等事件，聲請人聲請停止執行，本
院裁定如下：
    主  文
聲請人供擔保新臺幣伍拾肆萬壹仟陸佰陸拾柒元後，本院一０九
年度司執字第九一二七九號拍賣抵押物強制執行事件之強制執行
程序，於本院一一０年度補字第二二四號債務人異議之訴等事件
判決確定或和解、調解或撤回前應暫予停止。
    理  由
一、按有回復原狀之聲請，或提起再審或異議之訴，或對於和解
    為繼續審判之請求，或提起宣告調解無效之訴，撤銷調解之
    訴，或對於許可強制執行之裁定提起抗告時，法院因必要情
    形，或依聲請定相當並確實之擔保，得為停止強制執行之裁
    定，強制執行法第18條第2項定有明文。次按法院因必要情
    形或依聲請定相當並確實之擔保，為停止強制執行之裁定者
    ，該擔保金額之多寡應如何認為相當，固屬法院職權裁量之
    範圍。惟此項擔保係備供強制執行債權人因停止執行所受損
    害之賠償，故法院定擔保金額時，自應斟酌該債權人因停止
    執行可能遭受之損害，以為衡量之標準。而債權人因停止執
    行可能遭受之損害，在金錢給付之情形，係指債權人因停止
    執行延後受償，未能即時利用該款項，所可能遭受之損害而
    言(最高法院106年度台抗字第123號裁定意旨參照)。
二、本件聲請意旨略以：相對人執本院109年度司拍字第182號拍
    賣抵押物裁定為執行名義，聲請強制執行坐落臺南市○○區○○
    ○段0000○0000地號土地(權利範圍均為3分之1，下合稱系爭
    土地)，由本院以109年度司執字第91279號（系爭執行事件
    ）受理。惟聲請人已依法對相對人提起債務人異議之訴，系
    爭土地如遭拍賣，勢難回復原狀，聲請人願供擔保，請准裁
    定停止系爭執行事件強制執行程序，爰依強制執行法第18條
    第2項規定，聲請停止執行等語。
三、經查：
  ㈠聲請人上開主張，業據提出民事起訴狀、執行處通知等件影
    本為證，並有109年度司票字第1907號裁定、另案執行事件
    塗銷查封登記函附於110年度補字第224號卷宗，復經本院依
    職權調閱系爭執行事件卷宗審究無誤。聲請人爭執者為債務
    是否已清償，顯足以影響執行程序之合法性，若不停止執行
    程序，將有無法回復之危險，認有停止執行之必要。是聲請
    人依前開規定，聲請停止對於系爭土地之強制執行程序，洵
    屬有據，應予准許。然為確保相對人因聲請人聲請停止強制
    執行不當可能遭受之損害得獲賠償，並兼顧兩造之權益，本
    院爰許聲請人為相對人提供相當並確實之擔保後，始停止上
    開強制執行程序。
  ㈡系爭執行事件債權額為250萬元，相對人因停止執行可能所受
    之損害，即為無法運用該筆資金而發生相當於利息之損失，
    故相對人因停止執行所受之損害，應為相對人遲延受償250
    萬元債權之法定利息。本件債務人異議之訴事件之訴訟標的
    金額逾150萬元，為得上訴第三審事件，應適用民事通常程
    序，則依據司法院頒布之各級法院辦案期限實施要點所定民
    事通常程序辦案期限第一審為1年4個月、第二審為2年、第
    三審為1年計算，本案訴訟之審理期間可推定為4年4個月，
    據此預估相對人因本件停止執行程序而未能即時受償所可能
    遭受之損害額約為541,667元【計算式：250萬元×5％×（4＋4/
    12），元以下四捨五入】。揆諸首揭說明，聲請人自應對相
    對人因停止強制執行可能遭受之上開損害提出擔保，爰酌定
    擔保金額為541,667元。
四、依強制執行法第18條第2項，裁定如主文。
中　　華　　民　　國　　110 　年　　3 　　月　　16　　日
                  民事第三庭    法  官　田幸艷
以上正本係照原本作成。　　　　　　　　　
如對本裁定抗告須於裁定送達後10日內向本院提出抗告狀，並應
繳納抗告費新臺幣1,000元。
中　　華　　民　　國　　110 　年　　3 　　月　　16　　日
                                書記官  駱映庭